---
title: "SEM 2"
author: "Simon Roth"
date: "02.05.2017"
output:
  pdf_document:
    fig_caption: yes
    number_sections: yes
  html_document:
    theme: spacelab
  rmarkdown::github_document: default
header-includes:
- \usepackage{pdflscape}
- \newcommand{\blandscape}{\begin{landscape}}
- \newcommand{\elandscape}{\end{landscape}}
- \usepackage{rotating}
---

```{r setup, include = F}
knitr::opts_chunk$set(echo = F # Whether to display code along with its results
                      , eval = T # Whether to evaluate the code and include its results
                      , results = "hide" # this at deafult is in end much more efficient
                      , cache = F # Whether to cache results for future renders (efficient!)
                      , warning = F # Whether to display errors
                      , message = F # Whether to display messages
                      , error = F # mybe turn on
                      , tidy = F # Whether to reformat code in a tidy way when displaying it
                      #, root.dir = normalizePath('/Users/simonroth/Dropbox/methods/git/tidy_textmining/my_summary/') 
                      #, root.dir = normalizePath("E:/Dropbox/methods/git/tidy_textmining")
                      # in order to calculate relative paths
                      , fig.width = 6
                      , fig.height = 4
                      , fig.align = "center"
                      )
```

```{r load, echo=F}
rm(list=ls())
load("/Users/simonroth/Dropbox/uni/MA/4_semester/SEM/data/allbus_final/allbus_Rdata.Rdata")
```


## Itembatterien 

**Islamophobie:** 

* mm01: ISLAMAUSUEBUNG IN BRD BESCHRAENKEN
    + -10 Befragter gehört einer islamischen Religionsgemeinschaft an (Code 1 in rd03)
    + -9
    + 1 Stimme überhaupt nicht zu
    + 2
    + 3
    + 4
    + 5 
    + 6 
    + 7 Stimme voll und ganz zu
* mm02: ISLAM PASST IN DIE DEUTSCHE GESELLSCHAFT
* mm03: ANWESENHEIT VON MUSLIMEN BRINGT KONFLIKT
* mm04: STAAT SOLLTE ISLAM. GRUPPEN BEOBACHTEN
* mm05: MUSLIMISCHER BUERGERMEISTER IN ORDNUNG
* mm06: UNTER MUSLIMEN SIND VIELE REL. FANATIKER



**Nationalbewusstsein:**

* mn11: DEUTSCH SEIN: DEUTSCHE STAATSBUERGERSCH.
* mn12: DEUTSCH SEIN: CHRISTL.RELIGION ZUGEHOER.
* mn13: DEUTSCH SEIN: BEKENNTNIS ZUR DEMOKRATIE
* mn14: DEUTSCH SEIN: VIELE DEUTSCHE BEKANNTE
* mn15: DEUTSCH SEIN: ALTE STAATSANGEH.AUFGEBEN
* mn16: DEUTSCH SEIN: VERBUNDENHEIT ZU DEUTSCHL.
* mn17: DEUTSCH SEIN: ALTE GEBRAEUCHE ABLEGEN
* mn18: DEUTSCH SEIN: GUT DEUTSCH SPRECHEN
* mn19: DEUTSCH SEIN: WESTLICHE WERTE TEILEN
* mn20: DEUTSCH SEIN: MIND. 1 ELTERNTEIL DEUTSCH
* mn21: DEUTSCH SEIN: IN DEUTSCHLAND GEBOREN


# Daten partitionieren

* sex: GESCHLECHT (Int.: Geschlecht der befragten Person ohne Befragen eintragen!)
    + 1 Männlich 
    + 2 Weiblich
* age: ALTER: metrisch
* agec: ALTER: KATEGORISIERT 6
    + 18 - 29 Jahre
    + 30 - 44 Jahre
    + 45 - 59 Jahre
    + 60 - 74 Jahre
    + 75 - 89 Jahre
    + Über 89 Jahre
* isced97: BEFR.: ISCED 1997 - 6 STUFEN: International Standard Classification of Education (ISCED) 1997, 6 Stufen
    1. Level - Primary education or first stage of basic education
    2. Level - Lower secondary or second stage of basic education
    3. Level - (Upper) secondary education
    4. Level - Post-secondary non-tertiary education
    5. Level - First stage of tertiary education
    6. Level - Second stage of tertiary education
* Allgemeiner Bildungsabschluss?

## Missing Pattern

Wie deutlich an den unten stehen Schaubildern abzulesen ist, hat die Itembatterie
Nationalbewusstsein deutlich mehr missing values. Dies ist auf einen Fragebogensplit 
(NZ) zurückzuführen, wobei einer befragten Person aufgrund eines methodischen oder 
inhaltlichen Splits eine Frage oder Itembatterie nicht gestellt worden ist. An dieser
Stelle wäre zu diskutieren ob Personen welche nicht befragt worden sind ausgeschlossen 
oder gesondert betrachtet werden sollten. Klar ist, imputiert werden könne diese Fälle
nicht, doch könnte es allein aufgrund des Splits zu Verzerrungen des Samples kommen.
Der durchschnittliche Anteil an Item-Nonrespnse beträgt zwischen 2 und 4 %. Der Nutzen 
oder "Schaden" den eine Imputation der fehelden Werte nach sich ziehen könnte,
bleibt wegen der geringen Ausfälle vermutlich gering. 


```{r, results = "asis"}
library(dplyr)


li <- list()
for(i in seq_along(colnames(dat))){
    tab <- dat[[i]] %>%
    is.na() %>%
    table() %>%
    prop.table() * 100
    tab1 <- as.data.frame(tab)
    tab1$var <- colnames(dat)[i]
    tab1$ord <- i
    li[[i]] <- tab1
}

miss <- do.call("rbind", li)
colnames(miss) <- c("fehlt", "prop", "var", "ord")


library(ggplot2)
library(ggthemes)

miss$var <- factor(miss$var, levels = miss$var[order(miss$ord)])
miss$prop <- round(miss$prop, 2)

lab <- paste0("NA = ", miss$prop, "%")
lab[unique(miss$var)] <- ''

gg1 <- miss %>%
  ggplot(aes(x = var, y = prop, fill = fehlt)) +
  geom_bar(stat = "identity", alpha = .7) + 
  theme_classic() + 
  scale_fill_gdocs() +
  theme(axis.text.x = element_text(angle=45), legend.position = "none") +
  geom_text(aes(y = prop + 20, label = lab), angle = 90) +
  scale_y_continuous(labels = paste0(seq(0,100,10), "%"), 
                     breaks = seq(0,100,10), limits = c(0,100))

gg1


###
library(reshape2)
library(ggplot2)

ggplot_missing <- function(x){
  
  dat %>% 
    is.na %>%
    melt %>%
    ggplot(data = .,
           aes(x = Var2,
               y = Var1)) +
    geom_raster(aes(fill = value), alpha = .7) +
    scale_fill_grey(name = "",
                    labels = c("Present","Missing")) +
    theme_minimal() + 
    theme(axis.text.x  = element_text(angle=45, vjust=0.5), 
          legend.position = "none") + 
    labs(x = "Variables in Dataset",
         y = "Rows / observations")
}

# ggplot_missing(dat)
```


```{r, result = "asis", eval = F}
## Load VIM package for Visualization and Imputation of Missing Values
library(VIM)

## in number
aggr(dat, prop = F, numbers = T)

## in proportions
aggr(dat, prop = T, numbers = T)

## Matrix plot. Red for missing values, Darker values are high values.
# matrixplot(dat, interactive = F, sortby = NULL)

## Margin plot. Red dots have at least one missing. No observation with two missing values here.
# marginplot(sleep[,c("Gest","Dream")])
```


```{r, result = "asis", eval = F}
scattmatrixMiss(dat[,7:16], interactive = F)
scattmatrixMiss(dat[,17:22], interactive = F)
library(mice)
# md.pattern(dat)
```


```{r}
## Create data frame indicating missingness by 1
x <- as.data.frame(abs(is.na(dat)))
## Select columns with some (but not all) missing values
y <- x[,sapply(x, sd) > 0]

## Create a correlation matrix: Variables missing together have high correlation
cor_tab <- round(cor(y), 2)
cor_tab[lower.tri(cor_tab)]<- ''
# cor_tab
```

\blandscape
```{r xtable, results="asis", eval = F}
library(xtable)
print(xtable(cor_tab, caption="Pearson's correlation matrix of missing values"),
      rotate.colnames = T, size = "small", comment = F, missing = "?")
```
\elandscape


## 1.1 Variablen FEHLT_
```{r, eval = T, echo = T, results="asis"}
islam <- dat[,17:22]
nation <- dat[,6:16]

# Islamophobie
m <- c()
mn <- c()
for(i in 1:nrow(nation)){
  mn[i] <- sum(is.na(nation[i,]))
  m[i] <- ifelse(any(is.na(nation[i,]) > 0), 1, 0)
}
as.data.frame(table(mn))
dat$FEHLT_nation <- m

# Nationalbewusstsein
m <- c()
mn <- c()
for(i in 1:nrow(islam)){
  mn[i] <- sum(is.na(islam[i,]))
  m[i] <- ifelse(any(is.na(islam[i,]) > 0), 1, 0)
}
as.data.frame(table(mn))
dat$FEHLT_islam <- m
```


Die Variablen `Fehlt_nation/_islam` sind beides Indikatoren für missing
values der ganzen Item-Batterie. Doch können wir die Informationen einfach so 
aggregieren? Personen die nur 1 mal oder auch 6-11 mal nicht geantwortetet haben
werden in einen Topf gesteckt, wobei die Motive sehr unterschiedlich sein könnten.
Z.B. bei Fragen zum Nationalbewusstsein haben mehr Personen nur eine Frage 
nicht beantwortet, gegenüber denen die die Antwort komplett verweigert haben. 



## 2.1 Little Test
*A Test of Missing Completely at Random for Multivariate Data with Missing Values*
Roderick J. A. Little (1988). Eine Weiterentwicklung findet sich bei Jamshidian and Jalal (2010),
die die MCAR Annahme basierend auf dem Vergleich der Kovarinazen zwischen Gruppen. Die Gruppen 
bilden sich aus gleichen Missing Data Patterns. 

**Nullhypothesis: missing values pattern are missing completly at random**


```{r, eval = T, echo = T, results="asis", error = T}
library(MissMech)

p1 <- TestMCARNormality(islam)
p1$pnormality

p2 <- TestMCARNormality(nation)
```

Der Test auf auf MCAR ergibt eine signifikante Abweichung (p = 0.01) von einer multivariat und
normalverteilten Streung der Missing Values für die Itembatterie Islamophobie. Damit muss die 
Annahme von MCAR zurück gewießen werden. An dieser Stelle kann leider kein weiterer MCAR Test für die Ittembaterie Nationalbewusstsein durchgeführt werden, da neben dem Item-Non-Repsonse aufgrund des Splits keine weiteren Missing Data Pattern in den Daten zu finden sind. 

```{r, results = "asis", comment = F, eval = F}
### 2.2 T-Tests

## isced
fit_isced_nation <-aov(isced97 ~ FEHLT_nation, data=dat)
fit_isced_islam <- aov(isced97 ~ FEHLT_islam, data=dat)

library(tidyr)
library(broom)
library(stargazer)

anov_table1 <- broom::tidy(fit_isced_nation)
stargazer(anov_table1, 
          summary = F,
          header = F,
          type = "latex",
          #type = "html",
          style = "ajps",
          title = "Varianzanalyse für ISCED (Fehlt nation)")


anov_table2 <- broom::tidy(fit_isced_islam)
stargazer(anov_table2, 
          summary = F,
          header = F,
          type = "latex",
          #type = "html",
          style = "ajps",
          title = "Varianzanalyse für ISCED (Fehlt islam)")


### age
fit_age_nation <- aov(FEHLT_nation ~ age, data=dat)
fit_age_islam <- aov(FEHLT_islam ~ age, data=dat)

anov_table3 <- broom::tidy(fit_age_nation)
stargazer(anov_table3, 
          summary = F,
          header = F,
          type = "latex",
          #type = "html",
          style = "ajps",
          title = "Varianzanalyse für Alter (Fehlt nation)")

anov_table4 <- broom::tidy(fit_age_islam)
stargazer(anov_table4, 
          summary = F,
          header = F,
          type = "latex",
          #type = "html",
          style = "ajps",
          title = "Varianzanalyse für Alter (Fehlt islam)")


### gender
fit_gender_nation <- t.test(FEHLT_nation ~ gender, data = dat)
fit_gender_islam <- t.test(FEHLT_islam ~ gender, data = dat)

anov_table5 <- broom::tidy(fit_gender_nation)
stargazer(t(anov_table5), 
          summary = F,
          header = F,
          type = "latex",
          #type = "html",
          style = "ajps",
          title = "Zweiseitiger T-Test für Geschlecht (Fehlt nation)")

anov_table6 <- broom::tidy(fit_gender_islam)
stargazer(t(anov_table6), 
          summary = F,
          header = F,
          type = "latex",
          #type = "html",
          style = "ajps",
          title = "Zweiseitiger T-Test für Geschlecht (Fehlt islam)")

```


```{r, result = "asis", eval = F, fig.height=8}
names(dat)
t_dat <- dat %>% 
  select(respid, gender, age, isced97, FEHLT_nation, FEHLT_islam)

head(t_dat)

### Bildung
library(tidyr)

gg_bildung <- t_dat %>%
  select(isced97, FEHLT_nation, FEHLT_islam) %>%
  gather(key, value, -isced97) %>%
  ggplot(aes(isced97, fill = factor(value))) +
    geom_bar(alpha = .5) +
    scale_fill_gdocs(name = "Missing Value", labels = c("No", "Yes")) +
    theme_classic() +
    theme(legend.position = "none") +
    facet_wrap(~ key) 

gg_age <- t_dat %>%
  select(age, FEHLT_nation, FEHLT_islam) %>%
  gather(key, value, -age) %>%
  ggplot(aes(age, fill = factor(value))) +
    geom_density(alpha = .5) +
    scale_fill_gdocs(name = "Missing Value", labels = c("No", "Yes")) +
    theme_classic() +
    theme(legend.position = "none") +
    facet_wrap(~ key) 

gg_gender <- t_dat %>%
  select(gender, FEHLT_nation, FEHLT_islam) %>%
  gather(key, value, -gender) %>%
  ggplot(aes(gender, fill = factor(gender))) +
    geom_bar(alpha = .5) +
    scale_fill_gdocs(name = "Missing Value", labels = c("No", "Yes")) +
    theme_classic() +
    theme(legend.position = "none") +
    facet_wrap(~ key) 

library(gridExtra)
grid.arrange(gg_bildung, gg_age, gg_gender, ncol = 1)
```


## 2.3 Logistic Regression

Die logistische Regression weißt auf keinen signifikanten Effekt von Bildung, 
Alter und Geschlecht hin. Zwar weisst die Variable ISCED, einen visuell wahrnehmbaren 
Unterschied bei der Beantwortung der Islamophobie Item-Batterie auf, dennoch besitzt sie 
kaum Vorhersagekraft (hoher SE). Ein Vergleich der AIC für Modell 1 und 2
bestätigt diese Vermutung und veringert sich bei Hinzunahme von Bildung nur marginal. Neben schwachen Tendenzen bei der Bildung gibt es keine weiteren Aossoziationen zwischen den hier diskutierten sozioökonomischen Variablen 
und Missings in der Item-Batterie für Islamophobie. Im Gegensatz dazu gibt es keine relevanten
Effekte bei der Item-batterie Nationalbewusstsein. 



```{r, results = "asis", comment = F}
#names(dat)
log1 <- glm(FEHLT_islam ~ gender + age,
            family = binomial(link = "logit"),
            data = dat)
# summary(log1)


log2 <- glm(FEHLT_islam ~ gender + age + isced97,
            family = binomial(link = "logit"),
            data = dat)

log3 <- glm(FEHLT_nation ~ gender + age + isced97,
            family = binomial(link = "logit"),
            data = dat)
# summary(log2)

library(stargazer)
stargazer(list(log1, log2, log3),
          type = "latex",
          #type = "html",
          style = "ajps",
          header = F,
          apply.coef = exp,
          apply.se = exp, 
          #align = TRUE,
          title = "Logistic Regression for Missing Values")
```